# 非合并范围内关联方交易的抵消问题

提问人：TPC1992 时间：2018-12-28 16:36:08
问题:劳务的关联交易需要抵消么？比如投资企业给被投资企业（联营企业）提供勘探服务，这时候每年的收益中需要按持股比例抵消未实现内部交易损益么？ 实例：A持有B35%的股权，本年A给B提供了1000W的勘探业务，对应结转了800W成本，A全数确认了收入，并结转了成本，针对这笔交易，A在确认投资收益的时候是否需要将（1000-800） 35% 的部分抵消后再确认投资收益；同时 A公司与其子公司进行合并的时候是否需要在合并报表上做：借：营业收入 1000 35%=350W 贷：营业成本 800*35%=280W 投资收益- 70W 还是说劳务这种性质的交易就没有未实现关联交易损益这种概念，不需要做关联交易的调整，狗狗我。

回答人：chenyiwei
要看被投资企业对于该笔服务费是确认为资产还是直接费用化。若直接费用化，则不涉及未实现损益；若资本化形成资产，则涉及未实现损益，需按比例予以抵销。 另外，在合并报表层面，不论该项顺流交易是否涉及期末未实现损益，合并报表层面豆建议编制借记营业收入 350 ，贷记营业成本 280 ，贷记投资收益 70 的调整分录。

提问人：TPC1992 时间：2019-02-20 18:29:17
追问陈老师一个问题：假设这种情况，A公司只有B这一个联营企业，A对B的持股本期没有变动。那在A的单体报表层面确认的投资收益是减去（1000-800）*35%的，在合并报表上做了借记营业收入 350 ，贷记营业成本 280 ，贷记投资收益 70 的调整分录的时候。A的单体报表可以满足如下勾稽关系： 联营企业长期股权投资-B公司 的期初余额+权益法下确认的投资损益变动=期末余额，在合并层面由于对投资收益有抵消，因此不满足长期股权投资-B公司期初余额+权益法下确认的投资损益变动=期末余额，请问这种情况如何处理？详细可见下图：C:¥Users¥admin¥Desktop¥TIM截图20190220182700.png

回答人：chenyiwei
这个问题确实存在。差额合理解释即可。

提问人：MPACC10 时间：2019-08-09 12:14:25
请教陈老师;
新长投 2014 指南P47例 4 与 2010 讲解P39页例 10 例子一样，但是 2014 版本删除了借：营业外收入 贷：成本 投资收益。。 现在是否还需要在合并报表中确定抵消内部交易的损益（不管内部交易损益是否实现）?
谢谢！

回答人：chenyiwei
仍应继续这样处理。